---
title: "Báo cáo phân tích dữ liệu e-shop"
author: "Thu Hồng"
date: "`r Sys.Date()`"
output:
  word_document: default
  html_document:
    df_print: paged
---

```{r setup, include=FALSE}
knitr::opts_chunk$set(echo = TRUE)
```

## 1 Giới thiệu

Trong bối cảnh thương mại điện tử phát triển mạnh mẽ, việc phân tích hành vi người dùng trên website đóng vai trò quan trọng trong việc tối ưu hóa trải nghiệm khách hàng và nâng cao hiệu quả kinh doanh. Dữ liệu về hành vi truy cập, lựa chọn sản phẩm và quá trình tương tác của người dùng với website cung cấp nhiều thông tin giá trị giúp doanh nghiệp hiểu rõ hơn về cách khách hàng tìm kiếm và lựa chọn sản phẩm.

Một trong những dạng dữ liệu quan trọng trong lĩnh vực này là clickstream data, tức dữ liệu ghi lại chuỗi hành động của người dùng khi truy cập vào một trang web. Thông qua dữ liệu clickstream, có thể phân tích được các đặc điểm như thứ tự người dùng nhấp vào sản phẩm, vị trí hiển thị của sản phẩm trên trang web, giá sản phẩm, màu sắc hoặc loại sản phẩm. Những yếu tố này có thể ảnh hưởng đáng kể đến hành vi lựa chọn và quyết định mua sắm của khách hàng.

Trong báo cáo này, nhóm sử dụng bộ dữ liệu e-shop clothing 2008, được thu thập từ một cửa hàng thương mại điện tử chuyên bán quần áo dành cho phụ nữ mang thai trong năm 2008. Bộ dữ liệu ghi lại các phiên truy cập của người dùng và thông tin liên quan đến các sản phẩm được hiển thị và được người dùng nhấp vào. Nhờ đó, bộ dữ liệu cho phép nghiên cứu mối quan hệ giữa các đặc điểm của sản phẩm và hành vi tương tác của người dùng trên website.

Việc phân tích dữ liệu này không chỉ giúp hiểu rõ hơn về hành vi duyệt web của khách hàng mà còn minh họa việc áp dụng các phương pháp phân tích thống kê và khai phá dữ liệu vào một bài toán thực tế trong lĩnh vực thương mại điện tử.

### 1.1 Mục tiêu nghiên cứu

Mục tiêu của báo cáo là phân tích và khám phá các đặc điểm của dữ liệu clickstream trên website bán hàng, từ đó tìm hiểu mối quan hệ giữa các thuộc tính của sản phẩm và hành vi tương tác của người dùng. Cụ thể, báo cáo tập trung vào các mục tiêu sau:

• Khám phá và mô tả các đặc điểm cơ bản của bộ dữ liệu thông qua các thống kê mô tả và các biểu đồ trực quan, bao gồm các biến như price, order, page1, colour và location.

• Phân tích sự khác biệt về giá sản phẩm giữa các nhóm danh mục sản phẩm, màu sắc và vị trí hiển thị thông qua các phương pháp thống kê và trực quan hóa dữ liệu.

• Áp dụng các phương pháp suy luận thống kê như bootstrap và permutation test nhằm đánh giá sự khác biệt giữa các nhóm và ước lượng khoảng tin cậy cho một số đại lượng thống kê.

• Xây dựng và đánh giá mô hình hồi quy tuyến tính nhằm khảo sát mối quan hệ giữa giá sản phẩm với các yếu tố như thứ tự click, vị trí hiển thị và danh mục sản phẩm.

Thông qua các phân tích này, báo cáo nhằm cung cấp cái nhìn tổng quan về hành vi tương tác của người dùng trên website thương mại điện tử, đồng thời minh họa việc áp dụng các phương pháp phân tích dữ liệu và thống kê trong việc giải quyết các bài toán thực tế.

### 1.2 Phương pháp và chiến lược phân tích

Quá trình phân tích dữ liệu được thực hiện theo một quy trình gồm nhiều bước nhằm đảm bảo việc khai thác dữ liệu một cách hệ thống và hiệu quả.

Trước hết, dữ liệu được đọc vào môi trường R và tiến hành kiểm tra cấu trúc cũng như các đặc điểm cơ bản của bộ dữ liệu. Các bước tiền xử lý dữ liệu bao gồm đổi tên biến để thuận tiện cho việc phân tích và kiểm tra các giá trị thống kê mô tả như giá trị nhỏ nhất, lớn nhất, trung bình, trung vị và độ lệch chuẩn.

Tiếp theo, các phương pháp thống kê mô tả và trực quan hóa dữ liệu được sử dụng để khám phá đặc điểm phân bố của các biến quan trọng. Các biểu đồ như histogram, density plot, boxplot và violin plot được sử dụng nhằm minh họa sự phân bố của các biến liên tục như price và order, cũng như so sánh giữa các nhóm phân loại như page1, colour và location.

Sau đó, các phương pháp thống kê suy luận được áp dụng để đánh giá sự khác biệt giữa các nhóm dữ liệu. Phương pháp bootstrap được sử dụng để ước lượng khoảng tin cậy cho trung bình của biến giá sản phẩm. Ngoài ra, permutation test được áp dụng nhằm kiểm định sự khác biệt về giá giữa các nhóm danh mục sản phẩm hoặc màu sắc.

Bên cạnh đó, các kiểm định Chi-square được thực hiện để phân tích mối liên hệ giữa các biến phân loại như màu sắc, quốc gia, vị trí hiển thị và danh mục sản phẩm.

Cuối cùng, mô hình hồi quy tuyến tính được xây dựng nhằm phân tích mối quan hệ giữa giá sản phẩm và một số yếu tố ảnh hưởng như thứ tự click, vị trí hiển thị và danh mục sản phẩm. Các bước chẩn đoán mô hình được thực hiện thông qua phân tích phần dư, biểu đồ QQ-plot và các chỉ số đánh giá nhằm kiểm tra mức độ phù hợp của mô hình. \
## 2. Mô tả và xử lý dữ liệu

### 2.1 Khai báo thư viện cần dùng

```{r}
library(leaps)
library(readr)
library(tidyverse)
library(gmodels)
library(tibble)
library(psych)
library(boot)
library(mgcViz)
library(car)
library(broom)
library(splines)
library(mgcv)
library(klaR)
library(MASS)
library(nnet)
library(themis)
library(corrplot)
```

### 2.2 Tổng quan về bộ dữ liệu

Bộ dữ liệu được sử dụng trong báo cáo là Clickstream Data for Online Shopping, thường được gọi là e-shop clothing 2008. Đây là bộ dữ liệu thực tế được thu thập từ một cửa hàng thương mại điện tử chuyên bán quần áo dành cho phụ nữ mang thai trong giai đoạn năm tháng đầu năm 2008. Dữ liệu ghi lại các hành vi tương tác của người dùng khi truy cập website, bao gồm các thao tác nhấp chuột vào sản phẩm trong từng phiên duyệt web.

Bộ dữ liệu bao gồm 165.474 quan sát, tương ứng với các hành động nhấp chuột của người dùng, cùng với 14 biến mô tả các đặc điểm liên quan đến phiên truy cập và sản phẩm được xem. Các biến trong dữ liệu phản ánh nhiều khía cạnh khác nhau của hành vi người dùng trên website, bao gồm thời gian truy cập, thông tin phiên làm việc, đặc điểm của sản phẩm và vị trí hiển thị sản phẩm trên trang web.

Một số biến quan trọng trong bộ dữ liệu bao gồm:

year, month, day: thời điểm xảy ra hành động nhấp chuột.

session ID: mã định danh của phiên truy cập của người dùng.

order: thứ tự của lần nhấp chuột trong một phiên truy cập.

country: quốc gia của người dùng truy cập vào website.

page1: danh mục chính của sản phẩm được hiển thị.

page2: mã sản phẩm cụ thể.

colour: màu sắc của sản phẩm.

location: vị trí hiển thị của sản phẩm trên trang web.

price: giá của sản phẩm.

Các biến này cho phép mô tả chi tiết quá trình người dùng duyệt web và lựa chọn sản phẩm trên website. Nhờ đó, bộ dữ liệu cung cấp cơ sở để phân tích các yếu tố có thể ảnh hưởng đến hành vi tương tác của người dùng, chẳng hạn như giá sản phẩm, vị trí hiển thị hoặc danh mục sản phẩm.

Trong quá trình kiểm tra dữ liệu ban đầu, bộ dữ liệu không phát hiện các giá trị bị thiếu, giúp quá trình phân tích được thực hiện thuận lợi hơn. Các biến trong dữ liệu bao gồm cả biến số (numeric) và biến phân loại (categorical), phù hợp để áp dụng nhiều phương pháp phân tích thống kê và trực quan hóa dữ liệu.

Nhìn chung, bộ dữ liệu này cung cấp một nguồn thông tin phong phú để nghiên cứu hành vi người dùng trong môi trường thương mại điện tử, đồng thời là nền tảng phù hợp cho việc áp dụng các phương pháp phân tích dữ liệu và mô hình hóa thống kê.

```{r}
e_shop_clothing_2008 <- read_csv2("e-shop clothing 2008.csv")

head(e_shop_clothing_2008)
```

Nhìn chung, bộ dữ liệu này cung cấp một nguồn thông tin phong phú để nghiên cứu hành vi người dùng trong môi trường thương mại điện tử, đồng thời là nền tảng phù hợp cho việc áp dụng các phương pháp phân tích dữ liệu và mô hình hóa thống kê.

```{r}
glimpse(e_shop_clothing_2008)
```
Số dòng (quan sát): 165,474
Số cột (biến): 14

Để hiểu rõ hơn về đặc điểm của bộ dữ liệu, các thống kê mô tả cơ bản được tính toán bằng hàm summary() trong R. Kết quả cung cấp các đại lượng như giá trị nhỏ nhất (Min), tứ phân vị thứ nhất (1st Qu.), trung vị (Median), giá trị trung bình (Mean), tứ phân vị thứ ba (3rd Qu.) và giá trị lớn nhất (Max) của các biến số.
```{r}
summary(e_shop_clothing_2008)
```

```{r}
e_shop_clothing_2008 <- e_shop_clothing_2008 |>
  rename(
    sessionid = `session ID`,
    page1 = `page 1 (main category)`,
    page2 = `page 2 (clothing model)`,
    model_photo = `model photography`,
    price2 = `price 2`
  )
```

```{r}
df_sum <- e_shop_clothing_2008 |>
  summarise(across(c("sessionid", "order","price"),
                   list(gtnn = min, gtln = max, tv = median,
                        tb = mean, dlc = sd)))
df_sum
```
Các thống kê mô tả được tính cho một số biến quan trọng như sessionid, order và price.
Kết quả cho thấy biến sessionid có giá trị từ 1 đến 24026, với trung bình khoảng 12058.42.
Biến order dao động từ 1 đến 195, trung bình khoảng 9.82.
Biến price có giá trị từ 18 đến 82, với trung vị 43 và trung bình khoảng 43.8.

Các kết quả này cho thấy dữ liệu có sự phân bố khá rộng giữa các phiên truy cập, thứ tự hành động của người dùng và mức giá sản phẩm.

```{r}
df_sum %>%
  gather(ten, gt) %>%
  separate(ten, into = c("bien", "thongke")) %>%
  spread(thongke, gt) %>%
  dplyr::select(bien, gtnn, gtln, tv, tb, dlc)
```

```{r}
describe.by(e_shop_clothing_2008$price,
            e_shop_clothing_2008$page1,
            mat = TRUE)
```
Kết quả thống kê mô tả cho thấy giá sản phẩm (price) khác nhau giữa các danh mục sản phẩm (page1). Cụ thể, danh mục 2 có giá trung bình cao nhất (51.19), trong khi danh mục 4 có giá thấp nhất (36.23). Điều này cho thấy loại danh mục sản phẩm có thể ảnh hưởng đến giá và nên được xem xét như một biến giải thích trong mô hình hồi quy.

```{r}
describe.by(e_shop_clothing_2008$price,
            e_shop_clothing_2008$colour,
            mat = TRUE)
```
Kết quả thống kê mô tả cho thấy giá sản phẩm (price) có sự khác biệt giữa các màu sản phẩm (colour). Cụ thể, màu 10 có giá trung bình cao nhất (52), trong khi màu 8 có giá trung bình thấp nhất (30.25). Điều này cho thấy màu sắc sản phẩm có thể liên quan đến mức giá và có thể được xem xét như một biến giải thích trong mô hình hồi quy.
```{r}
describe.by(e_shop_clothing_2008$price,
            e_shop_clothing_2008$location,
            mat = TRUE)
```

Kết quả thống kê mô tả cho thấy giá sản phẩm có sự khác biệt theo vị trí hiển thị trên trang web. Cụ thể, các sản phẩm ở vị trí 3 có giá trung bình cao nhất (47.55), trong khi các sản phẩm ở vị trí 5 có giá trung bình thấp hơn (40.71). Điều này cho thấy các sản phẩm có giá cao có xu hướng được đặt ở vị trí dễ nhìn thấy hơn trên trang web.

```{r}
describe.by(e_shop_clothing_2008$order,
            e_shop_clothing_2008$page1,
            mat = TRUE)
```
Thống kê mô tả được sử dụng để xem xét số lần nhấp chuột (order) theo từng nhóm danh mục chính (page1). Kết quả cho thấy số lần click trung bình có sự khác biệt giữa các nhóm. Cụ thể, nhóm 4 có số lần click trung bình cao nhất (mean = 12.81), tiếp theo là nhóm 3 (mean = 11.30), trong khi nhóm 1 và nhóm 2 có mức trung bình thấp hơn, lần lượt là 7.84 và 7.87. Đồng thời, độ lệch chuẩn của các nhóm khá lớn, đặc biệt ở nhóm 3 và nhóm 4, cho thấy số lần click có sự biến động đáng kể giữa các quan sát. Điều này cho thấy danh mục sản phẩm có thể ảnh hưởng đến mức độ tương tác của người dùng trên website.
.

```{r}
par(mfrow=c(1,3))

hist(e_shop_clothing_2008$order,
     breaks = 50,
     col="skyblue",
     main="Histogram of Order",
     xlab="Order",
     xlim = c(0,100),
     )

plot(density(e_shop_clothing_2008$order),
     xlim=c(0,100),
     col="blue",
     lwd=2)

boxplot(e_shop_clothing_2008$order,
        col="orange",
        main="Boxplot of Click Order",
        ylab="Click Order",
        ylim=c(0,50))
```
Biến order biểu thị thứ tự của các lần nhấp chuột trong mỗi phiên truy cập của người dùng. Từ biểu đồ histogram và đường mật độ, có thể thấy phân phối của biến này lệch phải rõ rệt, với phần lớn giá trị tập trung ở các mức nhỏ (khoảng từ 1 đến 10). Điều này cho thấy đa số người dùng chỉ thực hiện một số ít thao tác nhấp chuột trước khi rời khỏi trang web. Biểu đồ boxplot cho thấy giá trị trung vị của order khoảng 5–6, và phần lớn các phiên có số lần nhấp nằm trong khoảng từ 2 đến 11. Tuy nhiên, vẫn tồn tại một số giá trị ngoại lệ với số lần nhấp rất cao (trên 30), cho thấy một số ít người dùng có xu hướng duyệt nhiều sản phẩm trong cùng một phiên truy cập. Nhìn chung, kết quả này phản ánh hành vi duyệt web phổ biến là người dùng thường tương tác ngắn gọn với website, trong khi chỉ một số ít phiên có mức độ tương tác sâu hơn
```{r}
par(mfrow=c(1,3))

hist(e_shop_clothing_2008$price,
     col = "skyblue",
     main = "Histogram of Price",
     xlab = "Price")

plot(density(e_shop_clothing_2008$price),
      col = "blue",
      lwd = 2)

boxplot(e_shop_clothing_2008$price,
        col="orange",
        main="Boxplot of Order")
```
Biểu đồ histogram và density cho thấy biến price tập trung chủ yếu trong khoảng từ 30 đến 60, với đỉnh phân bố khoảng 40–50. Điều này cho thấy phần lớn sản phẩm có mức giá trung bình. Boxplot cho thấy trung vị của giá khoảng 45 và xuất hiện một số giá trị ngoại lai ở phía giá cao. Nhìn chung, phân bố của biến price hơi lệch phải.
```{r}
ggplot(e_shop_clothing_2008, aes(x = price, fill = factor(page1))) +
  geom_density(alpha = 0.4) +
  labs(title = "Distribution of Product Prices by Page Category",
       x = "Product Price",
       fill = "Page Category")
```
Biểu đồ mật độ được sử dụng để minh họa phân bố của biến giá sản phẩm (price) theo từng nhóm trang (page1) trong bộ dữ liệu e_shop_clothing_2008. Mỗi đường mật độ biểu diễn phân bố giá của một loại trang khác nhau, trong đó màu sắc được sử dụng để phân biệt các nhóm. Việc sử dụng độ trong suốt (alpha = 0.4) giúp quan sát rõ hơn sự chồng lấp giữa các phân bố. Thông qua biểu đồ này, có thể so sánh sự khác biệt về xu hướng giá, mức độ tập trung và phạm vi phân bố giá giữa các loại trang.

```{r}
boxplot(price ~ page1,
        data = e_shop_clothing_2008,
        col = "skyblue",
        main = "Price by Main Category",
        xlab = "Main Category",
        ylab = "Price")
boxplot(price ~ colour,
        data = e_shop_clothing_2008,
        col = "skyblue",
        main = "Price by colour",
        xlab = "colour",
        ylab = "Price")
boxplot(price ~ location,
        data = e_shop_clothing_2008,
        col = "skyblue",
        main = "Price by location",
        xlab = "location",
        ylab = "Price")
```
Biểu đồ boxplot được sử dụng để quan sát sự phân bố của biến price theo các biến phân loại như main category (page1), colour và location.

Đối với main category, giá sản phẩm giữa các nhóm có sự khác biệt nhất định. Nhóm category 2 có trung vị giá cao hơn so với các nhóm còn lại, trong khi category 4 có mức giá trung vị thấp hơn. Ngoài ra, một số nhóm có phạm vi giá khá rộng, cho thấy sự đa dạng về giá sản phẩm trong từng danh mục.

Với biến colour, giá sản phẩm phân bố khác nhau giữa các màu. Một số màu có giá trung vị cao hơn và phạm vi giá lớn hơn, đồng thời xuất hiện một số giá trị ngoại lai (outliers), thể hiện các sản phẩm có giá cao hoặc thấp bất thường so với phần lớn dữ liệu.

Đối với location, sự khác biệt về giá giữa các vị trí không quá lớn. Tuy nhiên, một số vị trí có khoảng giá rộng hơn, cho thấy mức độ biến động giá sản phẩm cao hơn so với các vị trí khác.

Nhìn chung, các biểu đồ boxplot cho thấy giá sản phẩm có sự khác biệt theo danh mục, màu sắc và vị trí hiển thị, đồng thời tồn tại một số giá trị ngoại lai trong dữ liệu.

```{r}
ggplot(e_shop_clothing_2008, aes(x = factor(page1), y = price)) +
  geom_violin(fill = "lightblue") +
  labs(title = "Price Distribution by Category",
       x = "Category",
       y = "Price")
```
Biểu đồ violin cho thấy phân bố giá sản phẩm khác nhau giữa các danh mục (category). Category 1 và 2 có mức giá cao hơn và phân bố rộng hơn, trong khi category 3 và 4 chủ yếu tập trung ở mức giá thấp đến trung bình. Điều này cho thấy mỗi danh mục sản phẩm có đặc điểm giá khác nhau.
```{r}
# Sản phẩm giá cao có được click sớm hay muộn.
ggplot(e_shop_clothing_2008, aes(x = order, y = price)) +
  geom_point(alpha = 0.2) +
  geom_smooth(method = "lm", color = "red") +
  labs(title = "Relationship between Click Order and Price",
       x = "Click Order",
       y = "Price")
# vị trí hiển thị có liên quan tới giá không
ggplot(e_shop_clothing_2008, aes(x = location, y = price)) +
  geom_point(alpha = 0.2) +
  geom_smooth(method = "lm", color = "red")
```
Biểu đồ scatter cho thấy mối quan hệ giữa vị trí hiển thị (location) và giá sản phẩm (price) khá yếu. Đường hồi quy có xu hướng giảm nhẹ, cho thấy các sản phẩm ở vị trí hiển thị sau có xu hướng có giá thấp hơn một chút. Tuy nhiên, các điểm dữ liệu phân tán khá rộng, nên mối quan hệ này không rõ ràng.
```{r}
library(corrplot)
corr <- cor(e_shop_clothing_2008[, c("order","price","location")])
corr
corrplot(corr,
         method = "circle")
corrplot(corr,
         method = "color",
         type = "upper",
         addCoef.col = "black",
         tl.col = "black",
         tl.srt = 45)
```
Ma trận tương quan cho thấy mối quan hệ giữa các biến order, price và location đều khá yếu. Hệ số tương quan giữa order và price là -0.06, cho thấy giá sản phẩm gần như không ảnh hưởng đến thứ tự nhấp chuột. Tương tự, tương quan giữa price và location là -0.08, và giữa order và location là 0.01, đều rất nhỏ. Điều này cho thấy các biến trong phân tích không có mối quan hệ tuyến tính mạnh với nhau.
```{r}
set.seed(34)

price <- e_shop_clothing_2008$price
mean(price)

price_bts <- sample(x = price, size = length(price), replace = TRUE)
mean(price_bts)

out_price_bts <- sapply(1:2000, function(i){
price_bts <- sample(x = price, size = length(price), replace = TRUE)
return(mean(price_bts))
})

ggplot(data = data.frame(res = out_price_bts), mapping = aes(x = res)) +
geom_histogram(fill = "gray80", color = "black", bins = 20) +
geom_vline(xintercept = mean(price), color = "blue", linetype = "dashed") +
xlab("Trung bình mẫu bootstrap") + ylab("Tần số") +
theme_bw()
```
Biểu đồ histogram của trung bình mẫu bootstrap cho thấy phân bố của các giá trị trung bình tập trung quanh 43.8. Đường thẳng màu xanh biểu diễn trung bình của mẫu gốc và nằm gần trung tâm của phân bố bootstrap. Điều này cho thấy ước lượng trung bình của biến price khá ổn định và đáng tin cậy.
```{r}
quantile(out_price_bts, prob = c(0.05/2, 1- 0.05/2))
```
Khoảng tin cậy bootstrap 95% cho trung bình của biến price nằm trong khoảng [43.74 ; 43.86]. Khoảng này khá hẹp, cho thấy ước lượng trung bình của giá sản phẩm ổn định và có độ tin cậy cao.

Hàm perm_fun() được sử dụng để thực hiện Permutation Test nhằm kiểm tra sự khác biệt trung bình giữa hai nhóm dữ liệu. Bằng cách hoán vị ngẫu nhiên dữ liệu nhiều lần, hàm ước lượng phân bố của chênh lệch trung bình và tính p-value để đánh giá ý nghĩa thống kê.
```{r}
perm_fun <- function(.data, x, g, sign_grp = c(1,-1), R = 10000) {
info_x <- .data |>
group_by({{g}}) |>
summarise(n = n(), mean_x = mean({{x}}))
n <- sum(info_x$n)
nA <- info_x$n[1]
score <- .data |> pull({{x}})
mean_diff <- sum(sign_grp * info_x$mean_x)
mean_diff_perm <- sapply(1:R, function(i){
idx_a <- sample(x = 1:n, size = nA, replace = FALSE)
idx_b <- setdiff(x = 1:n, y = idx_a)
res <- sum(sign_grp * c(mean(score[idx_a]), mean(score[idx_b])))
})
p_val <- mean(abs(mean_diff_perm) >= abs(mean_diff))
1
return(list(mean_diff = mean_diff,
mean_diff_perm = tibble(out_perm = mean_diff_perm),
p_val = p_val))
}
```

```{r}
e_shop_clothing_2008 |>
  group_by(page1) |>
  summarise(n = n(),
            mean = mean(price),
            sd = sd(price))

ggplot(e_shop_clothing_2008,
       aes(x = factor(page1), y = price, fill = factor(page1))) +
  geom_violin() +
  geom_boxplot(width = 0.15) +
  labs(x = "Category",
       y = "Price") +
  theme_bw() +
  theme(legend.position = "none")
```
Kết quả thống kê cho thấy giá trung bình của các danh mục sản phẩm khác nhau khá rõ rệt. Category 2 có giá trung bình cao nhất (≈ 51.19), tiếp theo là category 1 (≈ 46.71), category 3 (≈ 40.29) và thấp nhất là category 4 (≈ 36.23). Biểu đồ violin kết hợp boxplot cũng cho thấy sự khác biệt trong phân bố giá giữa các danh mục, trong đó category 1 và 2 có mức giá cao và độ phân tán lớn hơn so với category 3 và 4.
```{r}
set.seed(21)

e_shop_clothing_2008 |>
  perm_fun(x = price, g = page1) -> out_web

out_web$mean_diff

ggplot(data = data.frame(out_perm = out_web$mean_diff_perm),
       aes(x = out_perm)) +
geom_histogram(bins = 15, fill = "gray80", color = "black") +
geom_vline(xintercept = out_web$mean_diff,
           colour = "blue",
           linetype = "dashed") +
labs(x = "Mean difference", y = "Frequency") +
theme_bw()

out_web$p_val
```

```{r}
e_shop_clothing_2008 |>
  group_by(colour) |>
  summarise(n = n(),
            mean = mean(price),
            sd = sd(price))

ggplot(e_shop_clothing_2008,
       aes(x = factor(colour), y = price, fill = factor(colour))) +
  geom_violin() +
  geom_boxplot(width = 0.15) +
  labs(x = "Colour",
       y = "Price") +
  theme_bw() +
  theme(legend.position = "none")
```
Kết quả thống kê cho thấy giá trung bình giữa các màu sản phẩm có sự khác biệt nhất định. Một số màu như 10, 11 và 12 có giá trung bình cao hơn (khoảng 49–52), trong khi các màu như 7 và 8 có giá trung bình thấp hơn (khoảng 30–35). Biểu đồ violin kết hợp boxplot cũng cho thấy sự khác biệt về phân bố giá giữa các màu, tuy nhiên mức độ phân tán giữa các nhóm màu khá đa dạng.
```{r}
set.seed(21)

e_shop_clothing_2008 |>
  perm_fun(x = price, g = colour) -> out_web

out_web$mean_diff

ggplot(data = data.frame(out_perm = out_web$mean_diff_perm),
       aes(x = out_perm)) +
geom_histogram(bins = 15, fill = "gray80", color = "black") +
geom_vline(xintercept = out_web$mean_diff,
           colour = "blue",
           linetype = "dashed") +
labs(x = "Mean difference", y = "Frequency") +
theme_bw()

out_web$p_val
```
Kết quả Permutation Test cho thấy chênh lệch trung bình quan sát được là -6.39, nằm xa so với phân bố của các giá trị chênh lệch sau khi hoán vị. Giá trị p-value ≈ 0 cho thấy sự khác biệt về giá trung bình giữa các nhóm màu (colour) là có ý nghĩa thống kê. Điều này cho thấy màu sắc sản phẩm có liên quan đến mức giá.
```{r}
ggplot(e_shop_clothing_2008,
       aes(x = factor(page1), y = order, fill = factor(page1))) +
  geom_violin() +
  geom_boxplot(width = 0.15) +
  labs(x = "Category",
       y = "Click Order") +
  theme_bw() +
  theme(legend.position = "none")
```
Biểu đồ violin cho thấy thứ tự nhấp chuột (click order) có sự khác biệt nhẹ giữa các danh mục sản phẩm. Tuy nhiên, phần lớn các lượt nhấp chuột tập trung ở những vị trí đầu, trong khi các giá trị lớn hơn xuất hiện ít hơn và có dạng ngoại lai. Điều này cho thấy người dùng thường nhấp vào các sản phẩm xuất hiện sớm trong danh sách.
```{r}
CrossTable(e_shop_clothing_2008$colour,
           e_shop_clothing_2008$page1)
chisq.test(e_shop_clothing_2008$colour,
           e_shop_clothing_2008$page1)
```
Kết quả kiểm định Chi-square cho thấy giá trị𝑝-value<2.2×10^(-16), nhỏ hơn mức ý nghĩa 0.05. Do đó, bác bỏ giả thuyết độc lập, cho thấy màu sắc sản phẩm (colour) và danh mục sản phẩm (page1) có mối liên hệ với nhau. Điều này cho thấy một số màu sắc xuất hiện nhiều hơn trong một số danh mục sản phẩm nhất định.
```{r}
CrossTable(e_shop_clothing_2008$country,
           e_shop_clothing_2008$page1)
chisq.test(e_shop_clothing_2008$country,
           e_shop_clothing_2008$page1)
```
Kiểm định Chi-square cho thấy 𝑝-value<0.05, nên có thể kết luận country và page1 có mối liên hệ thống kê, dù kết quả cần thận trọng do cảnh báo về xấp xỉ Chi-square.
```{r}
CrossTable(e_shop_clothing_2008$location,
           e_shop_clothing_2008$page1)
chisq.test(e_shop_clothing_2008$location,
           e_shop_clothing_2008$page1)
```
Kết quả kiểm định Chi-square cho thấy 𝑝-value<2.2×10^(−16) , nhỏ hơn mức ý nghĩa 0.05. Do đó, bác bỏ giả thuyết độc lập, cho thấy vị trí hiển thị sản phẩm (location) và danh mục sản phẩm (page1) có mối liên hệ thống kê. Điều này cho thấy các danh mục sản phẩm có xu hướng xuất hiện ở những vị trí hiển thị khác nhau trên trang web.
```{r}
CrossTable(e_shop_clothing_2008$model_photo,
           e_shop_clothing_2008$page1)
chisq.test(e_shop_clothing_2008$model_photo,
           e_shop_clothing_2008$page1)
```
Kết quả kiểm định Chi-square cho thấy p-value<2.2×10^(−16) 
, nhỏ hơn mức ý nghĩa 0.05. Do đó, bác bỏ giả thuyết độc lập, cho thấy loại hình ảnh sản phẩm (model_photo) và danh mục sản phẩm (page1) có mối liên hệ thống kê. Điều này cho thấy cách hiển thị hình ảnh sản phẩm có thể khác nhau giữa các danh mục.
```{r}
e_shop <- e_shop_clothing_2008
ggplot(e_shop, aes(order, price)) +
  geom_point(alpha = 0.2) +
  geom_smooth(method = "lm", color = "red") +
  theme_bw()
```
Biểu đồ scatter cho thấy mối quan hệ giữa thứ tự nhấp chuột (order) và giá sản phẩm (price) có xu hướng giảm nhẹ. Đường hồi quy tuyến tính dốc xuống cho thấy các sản phẩm có giá cao thường được nhấp vào sớm hơn, trong khi các sản phẩm xuất hiện ở các lượt nhấp sau có xu hướng có giá thấp hơn. Tuy nhiên, dữ liệu phân tán khá rộng nên mối quan hệ này không quá mạnh.

Hàm fun_boot_md() được sử dụng để thực hiện bootstrap cho mô hình hồi quy, trong đó dữ liệu được lấy mẫu lại và các hệ số hồi quy tuyến tính được ước lượng cho mỗi lần lặp.
```{r}
fun_boot_md <- function(data, ind, formula, ...){
  data_new <- data[ind,]
  out_md <- lm(formula = formula, data = data_new, ...)
  return(out_md$coefficients)
}
```



```{r}
set.seed(84)
out_boot_md_adv <- boot(data = e_shop_clothing_2008, statistic = fun_boot_md, R = 1000,
                        formula = price ~ order + page1 + colour + location)
out_boot_md_adv
```
Kết quả bootstrap với 1000 lần lặp được sử dụng để đánh giá độ ổn định của các hệ số trong mô hình hồi quy tuyến tính 
price∼order+page1+colour+location. Các hệ số ước lượng có sai số chuẩn nhỏ, cho thấy các ước lượng tương đối ổn định. Biến order và colour có hệ số âm nhỏ, cho thấy khi thứ tự click hoặc mã màu tăng thì giá có xu hướng giảm nhẹ. Biến page1 có hệ số âm khá lớn, cho thấy sự khác biệt đáng kể về giá giữa các danh mục. Bias của các hệ số gần bằng 0, chứng tỏ phương pháp bootstrap cho kết quả ước lượng đáng tin cậy.
```{r}
boot.ci(out_boot_md_adv, index = 1, type = "perc", conf = 0.95)
```
Hệ số Intercept có khoảng tin cậy 95% từ 55.16 đến 55.53, cho thấy giá trung bình khi các biến độc lập bằng 0 nằm trong khoảng này.
```{r}
boot.ci(out_boot_md_adv, index = 2, type = "perc", conf = 0.95)
```
Hệ số của biến order có khoảng tin cậy (-0.0118, -0.0040). Vì khoảng tin cậy hoàn toàn âm và không chứa 0, có thể kết luận rằng order có ảnh hưởng âm có ý nghĩa thống kê đến price.
```{r}
boot.ci(out_boot_md_adv, index = 3, type = "perc", conf = 0.95)
```
Hệ số của biến page1 có khoảng tin cậy (-4.005, -3.913), cũng hoàn toàn âm và không chứa 0, cho thấy page1 có ảnh hưởng âm rõ rệt và có ý nghĩa thống kê đến price.
```{r}
boot.ci(out_boot_md_adv, index = 4, type = "perc", conf = 0.95)
```
Hệ số của biến colour có khoảng tin cậy (-0.0246, 0.0015). Vì khoảng tin cậy chứa giá trị 0, nên không có đủ bằng chứng để kết luận colour ảnh hưởng có ý nghĩa thống kê đến price ở mức tin cậy 95%.
```{r}
pvals_adv2 <- sapply(1:ncol(out_boot_md_adv$t),function(x) {
  qt0 <- mean(out_boot_md_adv$t[, x] <= 0)
  if (qt0 < 0.5) {
    return(2*qt0)
    } else {
      return(2*(1- qt0))
      }
  })
pvals_adv2
```
Kết quả p-value từ bootstrap cho thấy các biến Intercept, order, page1 và location đều có p-value ≈ 0, nhỏ hơn mức ý nghĩa 0.05, nên có thể kết luận các biến này có ảnh hưởng có ý nghĩa thống kê đến price. Trong khi đó, biến colour có p-value = 0.072 > 0.05, nên không có đủ bằng chứng thống kê để kết luận biến này ảnh hưởng đến giá sản phẩm trong mô hình.
```{r}
md_adv <- lm(price ~ order + page1 + colour + location,
             data = e_shop_clothing_2008)
predict(md_adv,
        newdata = data.frame(
          order = 1,
          page1 = 3,
          colour = 7,
          location = 4
        ))
```
Sử dụng mô hình hồi quy đã xây dựng để dự đoán giá sản phẩm với các đặc điểm order = 1, page1 = 3, colour = 7, location = 4, kết quả dự đoán price ≈ 41.06. Điều này cho thấy với các đặc điểm trên, giá sản phẩm ước lượng nằm khoảng 41 đơn vị giá theo mô hình hồi quy.
```{r}
x_adv <- c(1, 1, 3, 7, 4)
y_adv <- apply(out_boot_md_adv$t, 1, function(x){
x_adv %*% x
})
quantile(y_adv, probs = c(0.025, 0.975))
```
Khoảng dự đoán bootstrap 95% cho giá sản phẩm với các đặc điểm order = 1, page1 = 3, colour = 7, location = 4 nằm trong khoảng [40.997 ; 41.132]. Khoảng này khá hẹp, cho thấy kết quả dự đoán của mô hình hồi quy khá ổn định và có độ tin cậy cao.
```{r}
resid_adv <- residuals(md_adv)
y_adv_pd_pci <- y_adv + sample(resid_adv, size = 1000, replace = TRUE)
quantile(y_adv_pd_pci, probs = c(0.025, 0.975))
```
Khoảng dự đoán 95% cho giá sản phẩm sau khi kết hợp bootstrap với phần dư của mô hình nằm trong khoảng [20.57 ; 62.96]. Khoảng này rộng hơn so với khoảng tin cậy của giá trị trung bình dự đoán, cho thấy độ biến thiên thực tế của giá sản phẩm khá lớn khi xét đến sai số ngẫu nhiên trong dữ liệu.
```{r}
# Chuẩn đoán mô hình
head(residuals(md_adv, type = "response"))
```
Các giá trị residuals (phần dư) cho thấy sự chênh lệch giữa giá quan sát thực tế và giá dự đoán từ mô hình hồi quy. Một số giá trị phần dư âm và dương cho thấy mô hình có lúc dự đoán cao hơn hoặc thấp hơn giá thực tế. Điều này phản ánh sai số ngẫu nhiên trong mô hình và cho thấy mô hình chưa giải thích hoàn toàn sự biến thiên của biến price.
```{r}
# Kiểm tra tính tuyến của mô hình
ggplot(data = md_adv, mapping = aes(x = .fitted, y = .resid)) +
geom_point() +
geom_smooth(method = "loess", se = FALSE) +
geom_hline(yintercept = 0, linetype = "dashed") +
labs(x = "Fitted values", y = "Residuals") +
theme_bw()
```
Biểu đồ Residuals vs Fitted values được sử dụng để kiểm tra giả định tính tuyến tính của mô hình hồi quy. Các điểm phần dư phân bố quanh đường 0, tuy nhiên đường xu hướng LOESS (đường màu xanh) có xu hướng cong nhẹ thay vì hoàn toàn nằm ngang. Điều này cho thấy có dấu hiệu nhẹ của quan hệ phi tuyến giữa các biến, nghĩa là mô hình tuyến tính có thể chưa mô tả hoàn toàn chính xác mối quan hệ trong dữ liệu. Tuy vậy, sự lệch này không quá lớn nên mô hình vẫn có thể chấp nhận được ở mức độ nhất định.
```{r}
# Kiểm tra tính tuyến tính từng phần
terms_md_adv <- predict(md_adv, type = "terms")
head(terms_md_adv)
```
Lệnh predict(md_adv, type = "terms") được sử dụng để tính đóng góp riêng của từng biến độc lập trong mô hình hồi quy đối với giá trị dự đoán của biến phụ thuộc price. Kết quả cho thấy mỗi biến (order, page1, colour, location) có một mức đóng góp khác nhau vào giá dự đoán. Các giá trị dương cho thấy biến đó làm tăng giá trị dự đoán, trong khi các giá trị âm cho thấy làm giảm giá trị dự đoán. Điều này giúp hiểu rõ hơn ảnh hưởng riêng của từng biến trong mô hình hồi quy.
```{r}
#  xác định thặng dư từng phần
partial_resid_md_adv <- residuals(md_adv, type = "partial")
head(partial_resid_md_adv)
```
Lệnh residuals(md_adv, type = "partial") được sử dụng để tính thặng dư từng phần (partial residuals) cho từng biến độc lập trong mô hình hồi quy. Các giá trị này thể hiện mối quan hệ giữa biến phụ thuộc và từng biến giải thích sau khi đã kiểm soát ảnh hưởng của các biến còn lại. Thặng dư từng phần giúp đánh giá tính tuyến tính riêng của từng biến và hỗ trợ phát hiện các dạng quan hệ phi tuyến hoặc các điểm ngoại lai trong mô hình.

Vẽ biểu đồ partial residual nhằm kiểm tra tính tuyến tính giữa price và order sau khi đã loại bỏ ảnh hưởng của các biến khác trong mô hình.
```{r}
terms_md_adv <- predict(md_adv, type = "terms")
partial_resid_md_adv <- residuals(md_adv, type = "partial")

data_part_resid_price_md_adv <- tibble(
  order = e_shop_clothing_2008$order,
  terms_order = terms_md_adv[, "order"],
  partial_resid_order = partial_resid_md_adv[, "order"]
)
```

```{r}
ggplot(data_part_resid_price_md_adv,
       aes(order, partial_resid_order)) +
  geom_point() +
  geom_smooth(method = "loess",
              se = FALSE,
              linetype = "dashed",
              color = "forestgreen") +
  geom_line(aes(x = order, y = terms_order),
            color = "blue") +
  labs(x = "Order",
       y = "Partial Residuals") +
  theme_bw()
```
Biểu đồ partial residual plot được sử dụng để kiểm tra tính tuyến tính giữa biến order và price sau khi đã loại bỏ ảnh hưởng của các biến khác trong mô hình. Các điểm dữ liệu phân bố khá rộng quanh đường 0, trong khi đường xu hướng LOESS (màu xanh lá) gần như nằm ngang và khá gần với đường tuyến tính của mô hình (màu xanh dương). Điều này cho thấy mối quan hệ giữa order và price có xu hướng tuyến tính, và giả định tuyến tính của mô hình đối với biến order nhìn chung được thỏa mãn, dù vẫn tồn tại một số độ phân tán trong dữ liệu.
```{r}
plot(md_adv)
```
Residuals vs Fitted:
Phần dư phân bố quanh đường 0 nhưng có xu hướng cong nhẹ, cho thấy dấu hiệu phi tuyến nhẹ trong mô hình.

Q-Q Plot:
Các điểm lệch khỏi đường chuẩn ở hai đuôi, cho thấy phần dư không hoàn toàn tuân theo phân phối chuẩn.

Scale–Location:
Độ phân tán của phần dư tăng theo fitted values, cho thấy có dấu hiệu phương sai thay đổi.

Residuals vs Leverage:
Hầu hết các điểm có leverage thấp và nằm trong Cook’s distance, cho thấy không có điểm ảnh hưởng quá mạnh đến mô hình.

Các biểu đồ chẩn đoán cho thấy mô hình hồi quy nhìn chung phù hợp với dữ liệu, tuy nhiên tồn tại một số dấu hiệu nhẹ của phi tuyến và phương sai không đồng nhất. Mặc dù vậy, các vi phạm này không quá nghiêm trọng nên mô hình vẫn có thể được sử dụng để phân tích và dự đoán.
```{r}
ggplot(md_adv, aes(.fitted, sqrt(abs(.stdresid)))) +
geom_point(na.rm = TRUE) +
geom_smooth(method = "loess", na.rm = TRUE, se = FALSE) +
labs(x = "Fitted Values", y = expression(sqrt("|Standardized residuals|"))) +
theme_bw()
```
Biểu đồ Scale–Location được sử dụng để kiểm tra giả định về phương sai đồng nhất (homoscedasticity) của các sai số. Quan sát biểu đồ trên, ta thấy đường trung bình (đường loess màu đỏ) có xu hướng tăng nhẹ theo giá trị dự báo (fitted values). Đồng thời, độ phân tán của căn bậc hai trị tuyệt đối phần dư chuẩn hóa ($\sqrt{|\text{standardized residuals}|}$) không dàn trải đều mà có sự thay đổi rõ rệt tại các vùng giá trị dự báo khác nhau.Điều này cho thấy mô hình có dấu hiệu của hiện tượng phương sai thay đổi (heteroscedasticity). Việc vi phạm giả định phương sai không đổi có thể làm cho các khoảng tin cậy và kiểm định thống kê (như kiểm định t hoặc F) trở nên thiếu tin cậy hơn, dù các hệ số hồi quy vẫn không chệch.
```{r}
# Kiểm tra giá trị ngoại lai
ggplot(md_adv, aes(.hat, .stdresid)) +
geom_point(aes(size = .cooksd)) +
xlab("Leverage") + ylab("Standardized Residuals") +
scale_size_continuous("Cook's Distance", range = c(1, 6)) +
theme_bw() +
theme(legend.position = "bottom")

```
Biểu đồ Leverage vs Standardized Residuals cho thấy hầu hết các quan sát có leverage thấp và Cook’s distance nhỏ. Không có điểm nào có ảnh hưởng quá lớn đến mô hình, mặc dù tồn tại một số quan sát có residual khá cao. Điều này cho thấy không có ngoại lai có ảnh hưởng mạnh đến kết quả hồi quy.
```{r}
std_resid_md_adv <- rstandard(md_adv)
hat_values_md_adv <- hatvalues(md_adv)
cooks_D_md_adv <- cooks.distance(md_adv)
```

```{r}
data_cooks_md_adv <- tibble(id_point = 1:nrow(e_shop_clothing_2008),
rstand = std_resid_md_adv, hats = hat_values_md_adv,
cooks = cooks_D_md_adv, sales = e_shop_clothing_2008$price)
data_cooks_md_adv |> arrange(desc(cooks))
```
Kết quả tính Standardized residuals, Leverage (hat values) và Cook’s distance được sử dụng để xác định các quan sát có ảnh hưởng mạnh đến mô hình. Các giá trị Cook’s distance lớn nhất đều rất nhỏ (≈ 0.001–0.002), cho thấy không có quan sát nào có ảnh hưởng quá lớn đến mô hình hồi quy. Do đó, dữ liệu không xuất hiện các điểm ngoại lai nghiêm trọng ảnh hưởng đến kết quả ước lượng.
```{r}
# Kiểm tra đa cộng tuyếntuyến
library(car)
vif(md_adv)
```
Kết quả VIF (Variance Inflation Factor) của các biến đều gần 1 và nhỏ hơn 5, cho thấy không có hiện tượng đa cộng tuyến đáng kể giữa các biến độc lập trong mô hình. Do đó, các biến giải thích không có tương quan mạnh với nhau và mô hình hồi quy là phù hợp.
```{r}
plot(md_adv, which = 3)
```
Để đưa nội dung này vào báo cáo R Markdown (.Rmd) một cách chuyên nghiệp, bạn nên kết hợp giữa việc giải thích lý thuyết và quan sát thực tế từ biểu đồ. Dưới đây là đoạn văn bản đã được biên soạn lại, bạn có thể copy trực tiếp vào sau chunk code vẽ biểu đồ của mình:Kiểm tra giả định phương sai đồng nhất (Scale-Location Plot)Để kiểm chứng giả định phương sai của sai số là không đổi (homoscedasticity), chúng ta quan sát biểu đồ Scale-Location.Nhận xét:Dựa trên biểu đồ trên, ta nhận thấy độ phân tán của căn bậc hai trị tuyệt đối phần dư chuẩn hóa ($\sqrt{|\text{standardized residuals}|}$) có xu hướng tăng nhẹ khi các giá trị dự báo (fitted values) tăng dần. Đường trung bình (đường loess màu đỏ) không nằm ngang mà có độ dốc nhất định.Điều này cho thấy mô hình đang có dấu hiệu của hiện tượng phương sai thay đổi (heteroscedasticity). Khi hiện tượng này xảy ra, các ước lượng hệ số hồi quy vẫn không chệch, nhưng các sai số chuẩn (standard errors) có thể bị sai lệch, dẫn đến các kiểm định thống kê ($t$-test, $F$-test) và khoảng tin cậy không còn hoàn toàn đáng tin cậy.
```{r}
# Kiểm tra điểm ngoại lai trong mô hình
object <- data.frame(
  .hat = hatvalues(md_adv),
  .stdresid = rstandard(md_adv),
  .cooksd = cooks.distance(md_adv)
)

ggplot(data = object, aes(x = .hat, y = .stdresid)) +
  geom_point(aes(size = .cooksd)) +
  xlab("Leverage") +
  ylab("Standardized Residuals") +
  scale_size_continuous("Cook's Distance", range = c(1, 6)) +
  theme_bw() +
  theme(legend.position = "bottom")
```
Biểu đồ Leverage vs Standardized Residuals cho thấy hầu hết các quan sát có leverage thấp và Cook’s distance nhỏ. Một số điểm có residual khá lớn nhưng không vượt quá ngưỡng ảnh hưởng mạnh. Do đó, không có quan sát nào ảnh hưởng đáng kể đến mô hình hồi quy.

```{r}
library(leaps)

out_subset_shop <- regsubsets(
  order ~ price + page1 + page2 + colour + location + model_photo,
  data = e_shop_clothing_2008,
  nvmax = 6,
  method = "forward",
)

sum_subset_shop <- summary(out_subset_shop)
sum_subset_shop$cp
```
Phương pháp Forward Selection được sử dụng để lựa chọn biến trong mô hình hồi quy. Kết quả cho thấy giá trị Cp giảm dần khi số lượng biến trong mô hình tăng, cho thấy mô hình được cải thiện khi thêm các biến giải thích. Tuy nhiên, cảnh báo “linear dependencies found” cho thấy có một số biến có quan hệ tuyến tính với nhau, dẫn đến hiện tượng phụ thuộc tuyến tính trong dữ liệu.
```{r}
plot(out_subset_shop, scale = "bic")
```
Biểu đồ thể hiện kết quả lựa chọn mô hình theo tiêu chí BIC. Mô hình có giá trị BIC nhỏ nhất được xem là mô hình phù hợp nhất vì cân bằng giữa độ chính xác và số lượng biến. Kết quả cho thấy một số biến như price, page1 và page2 xuất hiện trong các mô hình tốt, cho thấy chúng có ảnh hưởng đến biến order.
```{r}
# Chọn mô hình theo Cp
which.min(sum_subset_shop$cp)

sum_subset_shop$which[which.min(sum_subset_shop$cp), ]

coef(out_subset_shop, which.min(sum_subset_shop$cp))
```
Theo tiêu chí Cp, mô hình tốt nhất có 6 biến. Kết quả lựa chọn cho thấy mô hình bao gồm các biến Intercept và page1, trong khi các biến khác không được chọn. Điều này cho thấy page1 có ảnh hưởng đáng kể đến biến order trong mô hình.
```{r}
# Forward Selection
out_forward_shop <- regsubsets(
  order ~ price + page1 + page2 + colour + location + model_photo,
  data = e_shop_clothing_2008,
  nvmax = 6,
  method = "forward"
)

sum_forward_shop <- summary(out_forward_shop)

sum_forward_shop$cp
which.min(sum_forward_shop$cp)

sum_forward_shop$which[which.min(sum_forward_shop$cp), ]
```
Theo tiêu chí Cp, mô hình tối ưu đạt tại mô hình có 6 biến độc lập. Tuy nhiên, R cảnh báo tồn tại một số phụ thuộc tuyến tính giữa các biến giả của biến phân loại page2, nhưng điều này không ảnh hưởng đến việc lựa chọn mô hình vì các biến dư đã được tự động loại bỏ.
```{r}
# Chọn theo BIC
sum_subset_shop$bic

which.min(sum_subset_shop$bic)

sum_subset_shop$which[which.min(sum_subset_shop$bic), ]
```
Dựa trên tiêu chí BIC, mô hình tối ưu đạt được tại mô hình có 6 biến độc lập vì giá trị BIC nhỏ nhất là -4863.558. Kết quả từ sum_subset_shop$which cho thấy trong mô hình này biến page1 được chọn, trong khi biến price không được đưa vào mô hình. Điều này cho thấy page1 có ảnh hưởng đáng kể đến biến phụ thuộc order, và mô hình với 6 biến được xem là mô hình phù hợp nhất theo tiêu chí BIC.
```{r}
# Chọn theo Adjusted R²
sum_subset_shop$adjr2

which.max(sum_subset_shop$adjr2)

sum_subset_shop$which[which.max(sum_subset_shop$adjr2), ]
```
Dựa trên kết quả phân tích từ tập hợp các mô hình con (best subset selection), mô hình tối ưu được xác định tại cấu hình có 6 biến độc lập. Tại điểm này, giá trị Adjusted $R^2$ đạt mức cao nhất là 0.02942223.
Thông tin chi tiết từ kết quả sum_subset_shop$which cho thấy:
Biến page1 (Danh mục chính): Được thuật toán lựa chọn và đưa vào mô hình, đóng vai trò quan trọng trong việc giải thích biến động của hành vi người dùng.
Biến price (Giá sản phẩm): Ngược lại với dự đoán ban đầu, biến này không được đưa vào mô hình tối ưu theo tiêu chí này.
Kết luận: Trong phạm vi các biến được khảo sát, mô hình với 6 biến độc lập có khả năng giải thích biến phụ thuộc order (thứ tự click) tốt nhất theo tiêu chí Adjusted $R^2$. Mặc dù giá trị $R^2$ hiệu chỉnh còn thấp (do đặc thù dữ liệu hành vi clickstream thường có độ nhiễu cao), đây vẫn là tổ hợp biến mang lại hiệu suất dự báo ổn định nhất mà không gây ra hiện tượng quá khớp (overfitting).
```{r}
md1 <- lm(order ~ price + page1 + page2, data = e_shop_clothing_2008)
```

```{r}
# Residual vs Fitted
augment(md1) |>
  ggplot(aes(.fitted, .resid)) +
  geom_point() +
  geom_smooth(method = "loess", se = FALSE) +
  geom_hline(yintercept = 0, linetype = "dashed") +
  theme_bw()
```
Biểu đồ Residuals vs Fitted cho thấy phần dư phân bố xung quanh đường 0, tuy nhiên các điểm dữ liệu phân tán khá rộng và không hoàn toàn ngẫu nhiên. Điều này cho thấy có dấu hiệu phương sai thay đổi (heteroscedasticity) và mô hình có thể chưa mô tả hoàn toàn tốt mối quan hệ giữa các biến. Vì vậy, cần xem xét bổ sung thêm biến hoặc cải thiện mô hình để tăng độ phù hợp.
```{r}
# qq plot
qqnorm(residuals(md1))
qqline(residuals(md1))
```
Biểu đồ Normal Q-Q Plot cho thấy các điểm dữ liệu lệch đáng kể khỏi đường thẳng kỳ vọng, đặc biệt ở hai đầu phân phối. Điều này cho thấy phần dư không tuân theo phân phối chuẩn, vi phạm giả định chuẩn của mô hình hồi quy tuyến tính. Vì vậy, mô hình hiện tại có thể chưa phù hợp hoàn toàn và cần xem xét biến đổi dữ liệu hoặc cải thiện mô hình.

```{r}
# Scale Location
augment(md1) |>
  ggplot(aes(.fitted, sqrt(abs(.std.resid)))) +
  geom_point() +
  geom_smooth(method = "loess") +
  theme_bw()
```
Biểu đồ Scale–Location cho thấy các điểm dữ liệu phân bố không đồng đều theo giá trị dự đoán và có xu hướng tăng nhẹ. Điều này cho thấy phương sai của phần dư không hoàn toàn không đổi (heteroscedasticity), tức là giả định phương sai không đổi của mô hình hồi quy có thể bị vi phạm. Do đó, mô hình có thể cần được điều chỉnh hoặc xem xét thêm các biến giải thích khác.

```{r}
# Leverage
augment(md1) |>
  ggplot(aes(.hat, .std.resid)) +
  geom_point(aes(size = .cooksd)) +
  theme_bw()
```
Biểu đồ Residuals vs Leverage cho thấy phần lớn các quan sát có giá trị leverage thấp và ảnh hưởng nhỏ đến mô hình. Tuy nhiên, có một số điểm có leverage và Cook’s distance lớn hơn, cho thấy chúng có thể là điểm ảnh hưởng (influential points). Những quan sát này có thể ảnh hưởng đến kết quả ước lượng của mô hình và cần được xem xét thêm.
```{r}
# Bootstrap hệ số hồi quy
fun_boot <- function(data, ind) {
  data_new <- data[ind, ]
  
  md <- lm(order ~ price + page1 + colour + location + model_photo,
           data = data_new)
  
  coef_full <- coef(md)
  
  # đảm bảo số hệ số cố định
  coef_full[is.na(coef_full)] <- 0
  
  return(coef_full)
}


```
```{r}
set.seed(84)

shop_small <- e_shop_clothing_2008[
  sample(nrow(e_shop_clothing_2008), 1000),
]

boot_md <- boot(
  data = shop_small,
  statistic = fun_boot,
  R = 100
)

```
```{r}
boot_md
```
Kết quả Bootstrap với 100 lần lặp được sử dụng để ước lượng độ ổn định của các hệ số hồi quy trong mô hình. Bảng kết quả cho thấy các hệ số ước lượng có bias tương đối nhỏ so với giá trị gốc, cho thấy sai lệch giữa mẫu bootstrap và mẫu ban đầu không lớn. Ngoài ra, độ lệch chuẩn (standard error) của các hệ số ở mức vừa phải, cho thấy các ước lượng của mô hình có mức độ ổn định tương đối. Điều này cho thấy mô hình hồi quy có thể được xem là khá ổn định khi áp dụng phương pháp bootstrap.

```{r}
library(glmnet)

x_shop <- model.matrix(order ~ price + page1 + page2 + colour + location + model_photo,
                       data = e_shop_clothing_2008)[,-1]

y_shop <- e_shop_clothing_2008$order

lambda_grid <- 10^seq(4, -4, length = 100)

# Lasso Regression
set.seed(24)

out_cv_lasso <- cv.glmnet(
  x = x_shop,
  y = y_shop,
  alpha = 1,
  type.measure = "mse",
  nfolds = 5,
  family = "gaussian"
)

beta_lambda_lasso <- out_cv_lasso$lambda.min

out_lasso_md <- glmnet(
  x = x_shop,
  y = y_shop,
  alpha = 1,
  lambda = lambda_grid,
  family = "gaussian"
)

predict(out_lasso_md, s = beta_lambda_lasso, type = "coefficients")
```
Phương pháp Lasso Regression được sử dụng để lựa chọn biến và giảm hiện tượng overfitting trong mô hình. Kết quả từ cross–validation 5 folds cho thấy giá trị tối ưu của tham số phạt là λ = 0.001197512. Với giá trị λ này, mô hình ước lượng được các hệ số hồi quy cho các biến dự đoán như price, page1, page2, colour, location và model_photo. Một số biến có hệ số lớn cho thấy chúng có ảnh hưởng mạnh đến biến phụ thuộc order, đặc biệt là các biến thuộc nhóm page2 và biến page1. Điều này cho thấy vị trí trang và đặc điểm hiển thị sản phẩm có ảnh hưởng đáng kể đến số lượng đơn hàng.
### Hồi quy đa thức
```{r}
md_shop_poly <- lm(order ~ poly(price, 2) + page1 + page2 + colour + location,
                   data = e_shop_clothing_2008)

summary(md_shop_poly)
```
Nhận xét kết quả:
  Ý nghĩa thống kê: Kết quả kiểm định cho thấy cả hai thành phần của đa thức poly(price, 2) đều có giá trị $p$-value lớn hơn 0.05. Điều này đồng nghĩa với việc chúng ta không có đủ bằng chứng thống kê để bác bỏ giả thuyết $H_0$. Do đó, biến price (ngay cả dưới dạng đa thức bậc hai) không có ảnh hưởng đáng kể đến biến phụ thuộc order trong mô hình này.
  Độ phù hợp của mô hình: Hệ số xác định hiệu chỉnh Adjusted $R^2 = 0.0616$. Chỉ số này cho thấy mô hình chỉ giải thích được khoảng 6.16% sự biến động của dữ liệu thực tế. Đây là một mức độ giải thích rất thấp, cho thấy phần lớn sự biến động của order chịu ảnh hưởng bởi các yếu tố khác nằm ngoài mô hình hoặc do đặc thù nhiễu của dữ liệu clickstream.
  Kết luận: Việc đưa thêm thành phần bậc hai của price không giúp cải thiện đáng kể khả năng dự báo của mô hình. Mối quan hệ giữa giá cả và hành vi thứ tự click của người dùng trong bộ dữ liệu e-shop này dường như không tuân theo quy luật phi tuyến dạng đa thức bậc hai.
```{r}
# Kiểm tra thặng dư
augment(md_shop_poly) |>
ggplot(aes(.fitted, .resid)) +
geom_point() +
geom_smooth(method="loess", se=FALSE) +
geom_hline(yintercept=0, linetype="dashed") +
theme_bw()
```
Biểu đồ Residuals vs Fitted của mô hình đa thức cho thấy phần dư phân bố quanh đường 0 nhưng các điểm dữ liệu phân tán khá rộng và không hoàn toàn ngẫu nhiên. Đường LOESS có xu hướng hơi cong, cho thấy vẫn tồn tại dấu hiệu phi tuyến hoặc phương sai thay đổi trong dữ liệu. Điều này cho thấy mô hình hiện tại vẫn chưa mô tả hoàn toàn tốt mối quan hệ giữa các biến và có thể cần xem xét các mô hình khác để cải thiện độ phù hợp.
```{r}
# Hồi quy Splies
knots_price <- quantile(e_shop_clothing_2008$price,
                        probs = c(0.25,0.5,0.75))

knots_price
```
Để xây dựng mô hình Spline Regression, các điểm knots của biến price được xác định dựa trên các phân vị của dữ liệu. Kết quả cho thấy các knots tương ứng với 25%, 50% và 75% của biến price lần lượt là 33, 43 và 52. Các giá trị này được sử dụng làm điểm nối trong mô hình spline nhằm mô tả linh hoạt hơn mối quan hệ phi tuyến giữa price và order.
```{r}
# Chọn các điểm nút
md_shop_spline <- lm(order ~ bs(price,
                                knots = knots_price,
                                degree = 3) +
                                page1 + page2 + colour + location,
                     data = e_shop_clothing_2008)

summary(md_shop_spline)
```
Mô hình hồi quy spline bậc 3 được xây dựng để phân tích ảnh hưởng của price đến order, với các điểm nút tại 33, 43 và 52. Kết quả cho thấy mô hình có R² ≈ 0.063, nghĩa là các biến trong mô hình giải thích khoảng 6.3% biến thiên của số lần click (order). Phần lớn các biến không có ý nghĩa thống kê, ngoại trừ một số biến như page2P26. Điều này cho thấy mối quan hệ giữa price và order có thể tồn tại dạng phi tuyến nhưng mức độ giải thích của mô hình vẫn còn khá thấp.

```{r}
# Kiểm tra các thặng dư 
augment(md_shop_spline) |>
ggplot(aes(.fitted, .resid)) +
geom_point() +
geom_smooth(method="loess", se=FALSE) +
geom_hline(yintercept=0, linetype="dashed") +
theme_bw()
```
Biểu đồ phần dư (residuals) theo giá trị dự đoán (.fitted) được sử dụng để kiểm tra các giả định của mô hình hồi quy spline. Quan sát đồ thị cho thấy các phần dư phân bố khá rộng và không hoàn toàn ngẫu nhiên quanh đường 
𝑦
=
0
y=0. Đường làm mượt LOESS có xu hướng hơi lệch so với đường 0 tại một số vùng của giá trị dự đoán, cho thấy khả năng vẫn tồn tại hiện tượng phi tuyến hoặc phương sai thay đổi (heteroscedasticity) trong mô hình.

Ngoài ra, mật độ điểm dữ liệu dày ở vùng giá trị dự đoán thấp và thưa dần ở vùng cao hơn, điều này cho thấy dữ liệu không phân bố đồng đều theo giá trị dự đoán. Do đó, mặc dù mô hình spline đã cải thiện tính linh hoạt trong mô tả quan hệ giữa các biến, mô hình vẫn chưa giải thích tốt toàn bộ biến động của dữ liệu.
### GAM

```{r}
md_shop_gam <- gam(order ~ s(price) + page1 + page2 + colour + location,
                   data = e_shop_clothing_2008)

summary(md_shop_gam)
```
Nhận xét kết quả:
  Về thành phần trơn $s(price)$: Kết quả cho thấy số bậc tự do hiệu dụng (edf) xấp xỉ bằng 1 và giá trị p-value = 0.33. Điều này chỉ ra rằng mối quan hệ giữa price và order không có ý nghĩa thống kê ở mức 5% và có xu hướng tiệm cận với một hàm tuyến tính đơn giản thay vì các dạng đường cong phức tạp.
    Về các biến tham số (Parametric coefficients): Mặc dù giá không có tác động rõ rệt, nhưng một số mã sản phẩm cụ thể thuộc biến page2 lại cho thấy ý nghĩa thống kê ở mức 5% (như page2A19, page2A20, page2A23, page2A39, page2A40, page2A42, page2B6, page2C12, page2C14, page2C15, page2C29, page2C52, page2C7, page2P16, page2P34). Điều này gợi ý rằng đặc điểm cụ thể của từng sản phẩm hoặc vị trí xuất hiện của chúng trên các trang phụ có ảnh hưởng nhất định đến hành vi tương tác của khách hàng.
      Độ phù hợp của mô hình:
        Adjusted $R^2 \approx 0.062$.
        Deviance explained $\approx 6.29\%$.
Kết luận: Các chỉ số về độ phù hợp cho thấy mô hình hiện tại chỉ giải thích được một phần nhỏ (khoảng 6%) sự biến thiên của dữ liệu order. Kết quả này tái khẳng định rằng hành vi nhấp chuột của người dùng trên website thương mại điện tử rất phức tạp và chịu ảnh hưởng bởi nhiều yếu tố ngoài mô hình chưa được khai thác hết trong bộ dữ liệu này.
```{r}
# Thặng dư từng phần 
terms_md_shop_gam <- predict(md_shop_gam, type = "terms")

partial_resid_md_shop_gam <- residuals(md_shop_gam,
                                       type = "working") +
                             terms_md_shop_gam

head(partial_resid_md_shop_gam)
```
Kết quả phần dư từng phần cho thấy đóng góp riêng của các biến page1, page2, colour, location và s(price) vào biến phản hồi. Trong các quan sát đầu tiên, page1 và page2 có giá trị dương khá lớn, cho thấy ảnh hưởng tích cực đến biến phụ thuộc, trong khi colour và location có giá trị âm, thể hiện tác động làm giảm giá trị dự đoán. Thành phần trơn s(price) có giá trị nhỏ và âm, cho thấy ảnh hưởng của price tương đối yếu trong các quan sát này.
```{r}
data_gam <- tibble(
  price = e_shop_clothing_2008$price,
  partial_resid = partial_resid_md_shop_gam,
  term = terms_md_shop_gam[, "s(price)"]
)

ggplot(data_gam, aes(price, partial_resid)) +
  geom_point(alpha = 0.2) +
  geom_smooth(method = "loess", se = FALSE, color = "red") +
  geom_line(aes(y = term), color = "blue") +
  theme_bw() +
  labs(x = "Price", y = "Partial Residuals")
```
Biểu đồ phần dư từng phần cho biến price cho thấy mối quan hệ phi tuyến nhẹ với biến phản hồi. Đường làm mượt LOESS (màu đỏ) có xu hướng giảm dần khi giá tăng, cho thấy khi price tăng thì số lượng đặt hàng có xu hướng giảm. Đường thành phần trơn của mô hình GAM (màu xanh) cũng thể hiện xu hướng giảm tương tự, cho thấy mô hình GAM đã nắm bắt khá tốt dạng quan hệ phi tuyến giữa price và biến phản hồi

*Kết luận:*
Từ kết quả phân tích, biến price có ảnh hưởng đáng kể đến biến phản hồi và mối quan hệ này mang tính phi tuyến. Khi giá tăng, xu hướng chung của số lượng đặt hàng giảm dần. Mô hình GAM với thành phần trơn s(price) đã mô tả tốt xu hướng này, cho thấy việc sử dụng GAM là phù hợp để nắm bắt mối quan hệ phi tuyến giữa price và biến phản hồi trong dữ liệu.